臺灣嘉義地方法院刑事裁定
111年度聲字第211號
聲  請  人  臺灣嘉義地方檢察署檢察官
受  刑  人  劉柏村




上列聲請人因受刑人數罪併罰有二裁判以上，聲請定其應執行之
刑（111年度執字第673號），本院裁定如下：
    主  文
劉柏村所犯附表所示之罪所處之有期徒刑部分，應執行有期徒刑
貳年捌月。
    理  由
一、聲請意旨略以：受刑人劉柏村因犯不能安全駕駛致交通危險
    罪等案件，先後經法院判決確定如附表，應依刑法第53條及
    第51條第5款，定其應執行刑，爰依刑事訴訟法第477條第1
    項聲請裁定等語。
二、裁判確定前犯數罪者，併合處罰之。但有下列情形之一者，
    不在此限：一、得易科罰金之罪與不得易科罰金之罪。二、
    得易科罰金之罪與不得易服社會勞動之罪。三、得易服社會
    勞動之罪與不得易科罰金之罪。四、得易服社會勞動之罪與
    不得易服社會勞動之罪。前項但書情形，受刑人請求檢察官
    聲請定應執行刑者，依第51條規定定之，刑法第50條定有明
    文。查受刑人於判決確定後，請求檢察官就得易科罰金之罪
    與不得易科罰金之罪聲請定應執行刑，有臺灣嘉義地方檢察
    署定刑聲請書1份在卷可查，程序上並無不合，先予敘明。
三、查受刑人因犯不能安全駕駛致交通危險罪，經本院以110年
    度嘉交簡字第85號判處有期徒刑5月；因肇事逃逸、過失傷
    害案件，經本院以109年度交訴字第107號判處有期徒刑1年8
    月、4月；因犯不能安全駕駛致交通危險罪、毀棄損壞罪、
    傷害罪、妨害自由罪，經本院以110年度訴字第184號判處有
    期徒刑6月、6月、3月、3月，應執行有期徒刑1年3月，上開
    案件均分別確定乙節，有上開判決、裁定及臺灣高等法院被
    告前案紀錄表各1份在卷可稽。茲檢察官聲請定其應執行之
    刑，揆諸上開規定，本院審核認聲請為正當，並審酌受刑人
    之意見（見臺灣嘉義地方檢察署定刑聲請書）、如附表所示
    各案件之犯罪時間、手段、所侵害之法益、是否有被害人、
    各罪所顯示受刑人之人格特性與犯罪傾向、受刑人犯後態度
    等，定如主文所示之應執行刑。又附表編號1、3至7所示之
    罪雖得為易科罰金，但與編號2不得易科罰金之罪刑合併定
    應執行之刑結果，已不得易科罰金，爰毋庸就所定之應執行
    刑諭知易科罰金之折算標準。
四、依刑事訴訟法第477條第1項，刑法第50條第1項第1款、第2
    項、第51條第5款、第53條，裁定如主文。
中　　華　　民　　國　　111 　年　　3 　　月　　18　　日
                      刑事第一庭  法　官　吳育汝
上列正本證明與原本無異。
如不服本裁定，應於裁定送達後5日內向本院提出抗告狀（應附
繕本）。　　　　　　　　　
中　　華　　民　　國　　111 　年　　3 　　月　　18　　日
                                  書記官  蘇春榕
附表：
編　　　號  1 2 3 罪　　　名  不能安全駕駛致交通危險罪 肇事逃逸 交通過失傷害 宣　告　刑  有期徒刑5月，如易科罰金，以新臺幣1,000元折算1日 有期徒刑1年8月 有期徒刑4月，如易科罰金，以新臺幣1,000元折算1日 犯罪日期  110年01月03日 108年12月05日 108年12月05日 偵查(自訴) 機關 年度案號  臺灣嘉義地方檢察署110年度速偵字第42號 臺灣嘉義地方檢察署109年度偵字第1329號 臺灣嘉義地方檢察署109年度偵字第1329號 最　後 事實審 法院 臺灣嘉義地方法院 臺灣嘉義地方法院 臺灣嘉義地方法院  案號 110年度嘉交簡字第85號 109年度交訴字第107號 109年度交訴字第107號  判決日期 110年01月29日 110年05月06日 110年05月06日 確　定 判　決 法院 臺灣嘉義地方法院 臺灣嘉義地方法院 臺灣嘉義地方法院  案號 110年度嘉交簡字第85號 109年度交訴字第107號 109年度交訴字第107號  判決日期 110年04月06日 110年06月09日 110年06月09日  備註   臺灣嘉義地方檢察署110年度執字第1217號 臺灣嘉義地方檢察署110年度執字第1962號 臺灣嘉義地方檢察署110年度執字第1963號 

編　　　號  4 5 6 罪　　　名  不能安全駕駛致交通危險罪 毀棄損壞 傷害 宣　告　刑  有期徒刑6月，如易科罰金，以新臺幣1,000元折算1日 有期徒刑6月，如易科罰金，以新臺幣1,000元折算1日 有期徒刑3月，如易科罰金，以新臺幣1,000元折算1日 犯罪日期  109年02月13日 109年02月13日 109年02月13日 偵查(自訴) 機關 年度案號  臺灣嘉義地方檢察署110年度偵字第1918、2124號 臺灣嘉義地方檢察署110年度偵字第1918、2124號 臺灣嘉義地方檢察署110年度偵字第1918、2124號 最　後 事實審 法院 臺灣嘉義地方法院 臺灣嘉義地方法院 臺灣嘉義地方法院  案號 110年度訴字第184號 110年度訴字第184號 110年度訴字第184號  判決日期 110年07月30日 110年07月30日 110年07月30日 確　定 判　決 法院 臺灣嘉義地方法院 臺灣嘉義地方法院 臺灣嘉義地方法院  案號 110年度訴字第184號 110年度訴字第184號 110年度訴字第184號  判決日期 111年01月13日 111年01月13日 111年01月13日  備註   臺灣嘉義地方檢察署111年度執字第673號 臺灣嘉義地方檢察署111年度執字第673號 臺灣嘉義地方檢察署111年度執字第673號 

編　　　號  7   罪　　　名  妨害自由   宣　告　刑  有期徒刑3月，如易科罰金，以新臺幣1,000元折算1日   犯罪日期  110年01月13日   偵查(自訴) 機關 年度案號  臺灣嘉義地方檢察署110年度偵字第1918、2124號   最　後 事實審 法院 臺灣嘉義地方法院    案號 110年度訴字第184號    判決日期 110年07月30日   確　定 判　決 法院 臺灣嘉義地方法院    案號 110年度訴字第184號    判決日期 111年01月13日    備註   臺灣嘉義地方檢察署111年度執字第673號